臺灣高等法院刑事裁定
111年度聲字第2042號
聲  請  人  臺灣高等檢察署檢察官
受  刑  人  廖清利



上列聲請人因受刑人數罪併罰有二裁判以上，聲請定其應執行之
刑（聲請案號：臺灣高等檢察署111年度執聲字第941號），本院
裁定如下：
    主  文
廖清利犯如附表所示各罪所處之刑，應執行有期徒刑參年貳月，
併科罰金新臺幣壹佰陸拾萬元，罰金如易服勞役，以罰金總額與
壹年之日數比例折算。
    理  由
一、聲請意旨略以：受刑人廖清利因違反森林法等數罪，先後經
    判決確定如附表，應依刑法第53條、第51條第5款、第7款之
    規定，定其應執行之刑，爰依刑事訴訟法第477條第1項聲請
    裁定等語。
二、按裁判確定前犯數罪者，併合處罰之；數罪併罰有二裁判以
    上者，應依第51條之規定，定其應執行之刑；宣告多數有期
    徒刑者，於各刑中之最長期以上，各刑合併之刑期以下，定
    其刑期。但不得逾30年；宣告多數罰金者，於各刑中之最多
    額以上，各刑合併之金額以下，定其金額。又易服勞役以新
    臺幣1000元、2000元或3000元折算1日，但勞役期限不得逾1
    年；依第51條第7款所定之金額，其易服勞役之折算標準不
    同者，從勞役期限較長者定之；罰金總額折算逾1年之日數
    者，以罰金總額與1年之日數比例折算。依前項所定之期限
    ，亦同。刑法第50條第1項、第53條、第51條第5款、第7款
    、第42條第3項、第4項、第5項分別定有明文。
三、經查，受刑人前因違反森林法等罪，經本院判處如附表所示
    之刑，並均確定在案，且如附表所示各罪，均係在附表編號
    1所示之罪判決確定日前所犯等情，有判決書及本院被告前
    案紀錄表附卷可稽。檢察官聲請定其應執行之刑，於法相符
    ，應予准許。審酌上開各罪宣告刑之有期徒刑總和上限、各
    刑中最長期，及受刑人所犯如附表所示各罪之犯罪類型、動
    機、手段及目的均相同，責任非難重複性較高，及其犯罪時
    間、侵害法益、行為次數等情狀，復就其所犯之罪整體評價
    其應受非難、矯治程度及刑罰之邊際效應遞減等情，兼衡刑
    罰經濟與公平、比例等原則與本院107年度原上訴字第146號
    判決及110年度聲字第4891號裁定曾對受刑人定應執行刑及
    罰金之刑度，暨受刑人就本件檢察官聲請定應執行刑，表示
    並無意見等語（見本院卷第143頁），就被告所犯如附表所
    示各罪所處之刑，定其應執行刑如主文所示。
四、爰依刑事訴訟法第477條第1項，刑法第53條、第51條第5款
    、第7款、第42條第5項，裁定如主文。
中　　華　　民　　國　　111 　年　　6 　　月　　27　　日
                  刑事第二庭    審判長法　官  遲中慧
                                      法　官  李世華
                                      法　官  楊志雄
以上正本證明與原本無異。
如不服本裁定，應於收受送達後五日內向本院提出抗告狀。
                                      書記官  林昱廷
中　　華　　民　　國　　111 　年　　6 　　月　　27　　日

附表：
 編          號  1 2 3  罪          名   竊取森林主產物 竊取森林主產物 竊取森林主產物  宣    告    刑   有期徒刑八月，併科罰金新臺幣三十六萬一千八百十四元。  有期徒刑八月，併科罰金新臺幣二十六萬九千八百六十元。 有期徒刑八月，併科罰金新臺幣二十八萬九千八百五十元。  犯  罪  日  期  103年11月28日 (聲請書附表誤載為「103年11月24日」) 103年11月25日 103年11月27日 偵查(自訴)機關年  度  案  號   桃園地檢104年度偵字第2589、4124、5235、5631、7186號       同左       同左  最  後 事實審 法    院 臺灣高等法院 同左       同左  案    號 107年度原上訴字第146號 同左 同左  判決日期  109年12月15日  同左       同左   確  定 判  決 法    院 最高法院 同左 同左   案    號  110年度台上字第 2923號 同左 同左  判    決確定日期 110年8月26日        同左       同左    備         註  1.桃園地檢110年度執字第9112號。 2.編號1至5經本院110年度聲字第4891號裁定應執行有期徒刑二年，併科罰金新臺幣九十五萬原。       同左       同左 

 編          號  4        5        6  罪          名   竊取森林主產物 竊取森林主產物 竊取森林主產物  宣    告    刑   有期徒刑八月，併科罰金新臺幣十六萬六千二百九十元。 有期徒刑八月，併科罰金新臺幣二十一萬三千八百九十元。 有期徒刑九月，併科罰金新臺幣二十四萬三千八百九十二元。  犯  罪  日  期   103年11月24日 (聲請書附表誤載為「103年11月28日」) 103年12月8日 103年10月29日 偵查(自訴)機關年  度  案  號   桃園地檢104年度偵字第2589、4124、5235、5631、7186號      同左      同左   最  後 事實審  法    院 臺灣高等法院      同左   臺灣高等法院   案    號 107年度原上訴字 第146號      同左 110年度重上更一字第66號  判決日期 109年12月15日      同左   111年2月22日    確  定 判  決 法    院 最高法院      同左   臺灣高等法院  案    號 110年度台上字第2923號      同左  110年度重上更一 字第66號  判    決確定日期 110年8月26日       同左   111年3月31日     備         註  1.桃園地檢110年度執字第9112號。 2.編號1至5經本院110年度聲字第4891號裁定應執行有期徒刑二年，併科罰金新臺幣九十五萬原。      同左 桃園地檢111年度執字第4003號 

 編          號  7        8        9  罪          名   竊取森林主產物 竊取森林主產物 竊取森林主產物  宣    告    刑   有期徒刑九月，併科罰金新臺幣十二萬一千九百四十六元。 有期徒刑九月，併科罰金新臺幣十八萬二千九百十八元。 有期徒刑八月，併科罰金新臺幣十六萬九千九百十二元。  犯  罪  日  期   103年10月31日 103年11月2日 103年11月5日 偵查(自訴)機關年  度  案  號   桃園地檢104年度偵字第2589、4124、5235、5631、7186號      同左      同左   最  後 事實審  法    院 臺灣高等法院      同左      同左  案    號 110年度重上更一字第66號      同左      同左  判決日期 111年2月22日      同左      同左  確  定 判  決 法    院 臺灣高等法院      同左      同左  案    號 110年度重上更一字第66號      同左       同左   判    決確定日期 111年3月31日       同左      同左  備         註  桃園地檢111年度執字第4003號      同左      同左